臺灣高雄地方法院刑事判決　　　　　　　　　　　　九十三年度訴字第一八一號
　　公　訴　人　臺灣高雄地方法院檢察署檢察官
　　被　　　告　甲○○
右列被告因違反廢棄物清理法案件，經檢察官提起公訴（九十三年度偵字第一七七九
號），被告於本院準備程序中為有罪之陳述，經合議庭裁定由受命法官依簡式審判程
序獨任審理，本院判決如左：
    主  文
甲○○未經主管機關許可，提供土地回填廢棄物，處有期徒刑壹年肆月。緩刑肆年。
    事  實
一、甲○○明知未經主管機關許可，不得提供土地回填、堆置廢棄物，竟為填平土地
    凹陷，而基於違反廢棄物清理法之犯意，於民國九十年五、六月間起至同年七月
    間止，提供其所占有使用之高雄縣岡山鎮○○段第三三九三地號及同段三三九七
    地號之國有土地（下稱系爭土地），以每車次新台幣一千元之代價，由居住在高
    雄縣瓊林村真實年籍姓名不詳之成年女子及居住在岡山鎮大莊里綽號「安仔」之
    真實年籍姓名不詳之成年男子，多次將磚塊、混泥土塊、鋼筋、木材、黑色廢鑄
    沙等廢棄物載運至系爭土地之坑陷處回填，最後並載運黃土覆蓋、整平，嗣經環
    境保護署人員據報會同警方人員於九十二年四月十七日、五月七日二次至系爭土
    地開挖，因而查獲全情。
二、案經內政部警政署環保警察隊報告偵辦報請臺灣高雄地方法院檢察署檢察官偵查
    起訴。
    理  由
一、按本件被告甲○○所犯係死刑、無期徒刑、最輕本刑為三年以上有期徒刑以外之
    罪，其於準備程序就前揭被訴事實為有罪之陳述，經受命法官告知簡式審判程序
    之旨，並聽取其與公訴人之意見後，本院認無不得或不宜改依簡式審判程序進行
    之處，爰依刑事訴訟法第二百七十三條之一第一項，裁定本件由受命法官獨任進
    行簡式審判程序，合先敘明。
二、右述犯罪事實，業據被告甲○○自白不諱，核與證人林蘭素月、朱清煌、及國有
    財產局書記即證人張中杰證述情節大致相符，並經證人吳金福證稱：「有看過建
    築廢棄物、不明黑色污泥被運載至系爭第三三九三、三三九七地號之土地，最上
    層是改良土。」等語明確。而系爭高雄縣岡山鎮○○段第三三九三（面積零點零
    三三二公頃）及三三九七地號（面積零點三三二八公頃）之國有土地，於九十二
    年四月十七日、五月七日經環保署人員取點開挖後，發現其中為廢磚塊、廢混凝
    土塊、廢鑄沙等，經採樣並交由高雄縣政府環境保護局人員攜回化驗，檢驗結果
    其中重金屬含量皆未達有害事業廢棄物之認定標準，有行政院環境保護署九十二
    年六月十一日環署督字第○九二○○四一五二三號函及所附稽查記錄三紙、廢棄
    物檢測報告八件、財政部國有財產局台灣南區辦事處九十年十二月二十四日台財
    南管字第○九○○○三一○一二號函及所附租賃契約、歷次勘查照片、土地現狀
    使用圖、會勘記錄等資料在卷可參。此外，復有開挖前現場照片二十四張、開挖
    現場圖二紙、開挖現場照片七十張等在卷可證。是本件事證明確，被告犯行堪已
    認定。
三、核被告甲○○未經許可，提供土地供回填建築廢棄物，係犯廢棄物清理法第四十
    六條第一項第三款未經主管機關許可，提供土地回填廢棄物罪；又廢棄物清理法
    第四十一條第一項第三款所處罰之「提供土地回填廢棄物」行為，本質上一個同
    意提供土地，即包含同意反覆之多次回填行為，是被告提供系爭土地供人多次回
    填行為，應認係單純一罪。公訴意旨認被告係犯廢棄物清理法第四十六條第一項
    第四款之未領有廢棄物清除許可文件，從事廢棄物清除，然實際載運廢棄物而清
    除者為乃高雄縣瓊林村不知名女子及住岡山鎮大莊里綽號「安仔」之男子，被告
    之行為並非屬清除，然被告有提供土地回填廢棄物之基本起訴事實相同，應變更
    起訴法條。爰審酌被告擅自提供土地供回填廢棄物之犯罪行為，毫無環境衛生保
    護之體認，對於環境所造成之影響和污染之情狀，被告之教育程度、家庭狀況，
    為圖己便之犯罪動機、目的，現場所回填之廢棄物業已清運完畢，有廢棄物清理
    清除契約、廢棄物處理場管制記錄單、磅單各一份在卷可證，及被告犯後坦承犯
    行，態度良好等一切情狀，量處如主文所示之刑。又被告前未曾受有期徒刑以上
    刑之宣告，有卷附臺灣高等法院被告全國全案紀錄表一紙可稽，其因一時失慮，
    致罹刑章，然經此警、偵訊及本院審理、刑之宣告後，應知所警惕，信無再犯之
    虞，本院因認所宣告之刑，以暫不執行為適當，併諭知緩刑四年，以勵自新。
據上論斷，應依刑事訴訟法第二百七十三條之一第一項、第二百九十九條第一項前段
、第三百條，廢棄物清理法第四十六條第一項第三款，刑法第十一條前段、第七十四
條第一款，判決如主文。
本案經檢察官王銘裕到庭執行職務。
中      華      民      國      九十三        年     十      月    七   日
                                  臺灣高雄地方法院刑事第十六庭
                                      法  官  陳  億  芳
右為正本，係照原本作成，證明與原本無異。
如不服本判決，應於送達後十日內，向本院提出上訴狀。
                                      書記官  林  國  龍
中      華      民      國      九十三        年     十      月   十二  日
【附錄本判決論罪科刑法條】
廢棄物清理法第四十六條：
有下列情形之一者，處一年以上五年以下有期徒刑，得併科新臺幣三百萬元以下罰金
：
一、任意棄置有害事業廢棄物。
二、事業負責人或相關人員未依本法規定之方式貯存、清除、處理或再利用廢棄物，
    致污染環境。
三、未經主管機關許可，提供土地回填、堆置廢棄物。
四、未依第四十一條第一項規定領有廢棄物清除、處理許可文件，從事廢棄物貯存、
    清除、處理，或未依廢棄物清除、處理許可文件內容貯存、清除、處理廢棄物。
五、執行機關之人員委託未取得許可文件之業者，清除、處理一般廢棄物者；或明知
    受託人非法清除、處理而仍委託。
六、公民營廢棄物處理機構負責人或相關人員、或執行機關之人員未處理廢棄物，開
    具虛偽證明。
無許可文件，以經營廢棄物清除、處理為常業者，處三年以上十年以下有期徒刑，得
併科新臺幣九百萬元以下罰金。
